臺灣雲林地方法院民事裁定             100年度財管字第30號
聲  請  人  廖朝聖
關  係  人  楊榮權
上列聲請人聲請對被繼承人廖朝木選任遺產管理人事件，本院裁
定如下：
    主  文
選任楊榮權（男、民國○○年○○月○○日生）為被繼承人廖朝木之遺
產管理人。
准對被繼承人廖朝木（男、民國○○年○○月○○日生，身分證統一編
號：Ｚ000000000號，最後住所：雲林縣虎尾鎮○○里○○鄰○○
路8號，於民國100年01月31日死亡）之繼承人為承認繼承之公示
催告。
被繼承人廖朝木之繼承人，應自前項公示催告最後登載新聞紙之
日起，六個月內承認繼承。上述期限屆滿，無繼承人承認繼承時
，被繼承人廖朝木之遺產，於清償債權，並交付遺贈物後，如有
賸餘即歸屬國庫。
程序費用新臺幣壹仟元由被繼承人廖朝木之遺產負擔。
    理  由
一、按繼承開始時，繼承人之有無不明，而無親屬會議或親屬會
    議未於1 個月內選定遺產管理人者，利害關係人或檢察官得
    聲請法院選任遺產管理人，並由法院依公示催告程序，定6
    個月以上之期限，公告繼承人，命其於期限內承認繼承，民
    法第1177條，第1178條規定定有明文。
二、本件聲請意旨略以：被繼承人廖朝木民國100年01月31日死
    亡（誤繕為98年07月01日死亡），其繼承人子女廖彗君、廖
    紫涵、廖志祥、母廖陳芙蓉、兄弟姐妹廖朝聖、廖秋燕、廖
    姿婷等，均已向本院拋棄繼承（100年度司繼字第212號）在
    案，亦無親屬會議於一個月內選任遺產管理人，經查被繼承
    人廖朝木遺有坐落雲林縣虎尾鎮○○段764 地號土地，為被
    繼承人保存遺產之必要處置，聲請人為被繼承人之弟弟，依
    民去第1178條之規定，聲請選任適當之人為遺產管理人，以
    保障權益等語。
三、經查，聲請人主張之事實，已據其提出戶籍謄本、土地登記
    謄本、及本院拋棄繼承事件（100年度司繼字第212號）准予
    備查函等文件為證，自堪信為真實。被繼承人之遺產，目前
    屬無人承認繼承之狀態，參以本件未有親屬會議選定遺產管
    理人之資料，且聲請人為利害關係人等情，認聲請人所為聲
    請，與前揭規定並無不合。從而，聲請人聲請選任遺產管理
    人，應予准許，乃選任楊榮權為該被繼承人之遺產管理人，
    並為承認繼承之公示催告。
四、依非訟事件法第21條第1 項前段、民法第1150條前段，裁定
    如主文。
中    華    民    國   100    年    8     月    23    日
                  家事法庭法  官  林秋火
以上正本係照原本作成。
如對本裁定抗告須於裁定送達後10日內向本院提出抗告狀，並應
繳納抗告費新台幣1000元。
中    華    民    國   100    年    8     月    23    日
                          書記官  林麗娟